臺灣苗栗地方法院刑事判決　　　　　　　　　　　　　九十二年度訴字第一八０號
　　公　訴　人　臺灣苗栗地方法院檢察署檢察官
　　被　　　告　丙○○
　　指定辯護人　本院公設辯護人　丁○○
右列被告因違反毒品危害防制條例等案件，經檢察官提起公訴（九十一年度偵字第四
六二八號、九十二年度偵字第二００四號），本院判決如左：
    主  文
丙○○連續轉讓第一級毒品，處有期徒刑參年。
    事  實
一、丙○○基於轉讓第一級毒品海洛因之概括犯意，自民國九十一年一月間之某日起
    至同年五月三十日止，在苗栗縣苗栗市苗栗火車站附近之「滿點遊藝場」內，每
    次以新台幣（下同）二千元至五千元不等之金額，多次向年籍姓名不詳、綽號「
    阿財」之成年男子，購買第一級毒品海洛因一小包，嗣購得後再與乙○○聯絡，
    連續在顧千惠與謝俊良（均不知情）位於苗栗市之住處及台中縣大甲鎮大甲火車
    站前等處，以一千至五千元不等之金額，原價將其所購得海洛因之半數或全部，
    多次轉讓予其時係逃兵而不便購買毒品之乙○○。乙○○因自丙○○多次受讓第
    一級毒品海洛因後，並未將其上述應分擔購買毒品之款項計約一萬元交付予丙○○，遂於同年五月十八日至同年月三十日間之某日，在上述大甲火車站前，將其
    於同年五月十八日，在位於苗栗縣後龍鎮龍坑里八鄰七十五號之「幸運之星」電
    玩店，自店員鍾翠萍強盜所得之行動電話機（下稱手機）乙支（乙○○涉犯強盜
    罪部分由檢察官另案偵查），交付丙○○以為抵償上述欠款一萬元之用。詎丙○○明知該手機係乙○○犯罪所得之物，竟基於故買贓物之故意，予以收受，以抵
    銷乙○○所欠一萬元款項。嗣為警依該手機序號循線查獲。
二、案經苗栗縣警察局苗栗分局報告臺灣臺中地方法院檢察署檢察官呈請臺灣高等法
    院臺中分院檢察署檢察長令轉臺灣苗栗地方法院檢察署檢察官偵查起訴。
    理  由
一、訊據被告丙○○對於右揭連續多次轉讓第一級毒品海洛因予乙○○之事實坦承不
    諱，惟矢口否認有何故買贓物之犯行，辯稱：伊於收受乙○○所交付之手機時，
    並不知該手機係乙○○強盜所得之贓物等語。查乙○○確於上揭時地交付手機予
    被告時，即予告知該手機係伊強盜所得之贓物等情，業據證人乙○○迭於偵查中
    及本院審理時結證明確在卷，且被告對於乙○○自其處受讓海洛因多次而積欠約
    一萬元之款項，而乙○○係以該手機抵償上述款項等節亦自白不諱，再參酌被告
    供承乙○○係顧千惠之小弟，於交付該手機時尚係逃兵，並無正當職業等語，而
    手機具有一定之經濟價值，此為眾所周知之事實。綜上，被告於乙○○要求以該
    手機抵償債務之時，應已知悉該手機為贓物甚明。是被告上述辯解，顯係卸責之
    詞，不足採信。次查，被告確先後多次將其自他人購得之海洛因，以原價轉讓全
    部或半數予乙○○之事實，業據被告迭於警詢、偵查中及本院審理時自白不諱，
    而證人乙○○亦供承被告曾多次交付海洛因予伊等情，是被告上述關於轉讓第一
    級毒品之自白尚與事實相符，而堪採信。是本件事證已臻明確，被告轉讓第一級
    毒品及故買贓物犯行均堪認定。
二、本件公訴人原指訴被告涉犯毒品危害防制條例第四條第一項之販賣第一級毒品罪
    ，主要係以（一）乙○○於警、偵訊之陳述。（二）被告丙○○於偵訊時自承：
    「均以三千元與五千元二種價格向綽號『阿財』之人購得毒品，未曾以高於五千
    元價格向『阿財』之人購買，並且係以所購買之半數轉手交付乙○○。」（三）
    本院依職權將被告及證人乙○○送請法務部調查局實施測謊鑑定，其鑑定結果顯
    示被告稱：「（一）其未曾販賣海洛因、（二）其未曾販賣海洛因予乙○○、（
    三）其與乙○○共同出資購買海洛因」等問題呈現情緒波動反應，研判有說謊；
    及乙○○稱：「（一）其曾向丙○○購買海洛因、（二）其未與丙○○共同出資
    購買海洛因」等問題並無情緒波動反應，研判未說謊之鑑定報告等證據為其論據
    。
三、訊據被告堅決否認有何販賣第一級毒品海洛因之犯行，辯稱：伊因與顧千惠係要
    好之朋友，而乙○○為顧千惠之小弟；且於九十一年一月至五月間乙○○因時值
    逃兵期間，乙○○為免遭人發現始向伊提出要求幫忙代為購買海洛因。至於代為
    購買之方式通常係由伊向「阿財」之人購買海洛因，再將所購買之半數交付予乙○○。偶爾乙○○亦會要求要購買數量較多之情況，而伊就出面向「阿財」之人
    購買海洛因，於取得海洛因後便全數交予乙○○。惟無論係以何種方式，伊均未
    從中賺取乙○○差價，亦即均係以購入之原價再轉讓予乙○○等語。
四、按所謂販賣行為，須以營利之意思而販入或賣出，方足構成。倘於有償讓與他人
　　之初，係基於營利之意思，並著手實施，而因故無法高於購入原價出售，最後不
    得不以原價或低於原價讓與他人時，仍屬販賣行為。苟始終無營利之意思，縱以
    原價或低於原價有償讓與他人，即難謂為販賣行為，僅得以轉讓罪論處；又行為
    人苟始終無營利之意思，縱以原價或低於原價將安非他命有償讓與他人，亦得以
    轉讓第二級毒品罪論處（最高法院九十二年度台上字第三四四號判決、九十二年
    度台上字第四四九八號判決意旨參照）。次按刑事訴訟法第一百五十六條第二項
    規定：被告或共犯之自白不得作為有罪判決之唯一證據，仍應調查其他必要之證
    據，以察其是否與事實相符。其立法意旨乃在防範被告或共犯自白之虛擬致與事
    實不符，故對自白在證據上之價值加以限制，明定須藉補強證據以擔保其真實性
    。又犯毒品危害防制條例第四條第一項至第三項、第五條第一項至第三項、第六
    條第一項至第三項、第七條第一項至第三項、第八條第一項至第三項、第十條或
    第十一條第一、二項之罪，供出毒品來源，因而破獲者，得減輕其刑，同條例第
    十七條定有明文，則施用毒品之人，如供出毒品來源因而破獲，既得藉以邀求寬
    典減輕其刑，為擔保其所為不利於對向共犯之陳述之真實性，尤應有足以令人確
    信其陳述為真實之補強證據，始得據為不利被告之認定（最高法院九十二年度台
    上字第五○二七號判決意旨亦可資參照）。再按鑑定人之鑑定，雖足為證據資料
    之一種，但鑑定報告顯有疑義時，審理事實之法院，仍應調查其他必要之證據，
    以資認定，不得專憑不實不盡之鑑定報告，作為判決之唯一證據。此有最高法院
    四十年度台上字第七一號判例意旨可資參照。以上先予敘明。
五、本院查：
（一）本件被告自警詢之初、歷經偵查迄本院審理時均一再陳稱：乃因乙○○係顧千
      惠之小弟，因此伊始幫忙乙○○購買海洛因，並未先以低價買進，再以高價賣
      出而賺取其間之差價等語。
（二）證人乙○○雖於警詢、偵查中及本院審理時固均一再陳述：伊曾向被告購買過
      海洛因乙節，惟綜觀其歷次陳述可知，證人乙○○並未明確指出被告是否有以
      低價購入高價賣出而賺取差價之情形。再，本件之所以為警查獲係因乙○○將
      其強盜鍾翠萍所得之手機乙支交付予被告，以償還其積欠被告之購買毒品款項
      ，而被告又將該手機交付予不知情之陳文保及楊秀娥；嗣經員警自陳文保、楊
      秀娥處發現該手機，並尋線查獲被告，而被告則向員警供稱該手機係乙○○所
      交付，員警始發覺強盜鍾翠萍者為乙○○等情，此有臺灣臺中地方法院檢察署
      九十一年度偵字第一三八四九號不起訴處分書在卷可按。從而，乙○○乃因本
      件被告之供述而遭檢察官就其所犯之強盜案件進行偵查，乙○○為此如對被告
      有所不滿，此乃人之常情，況證人乙○○於本院九十二年七月一日訊問時即陳
      稱：伊對被告將其供出，當然會不高興等語（見本院卷第八三頁）。另參以證
      人乙○○之海洛因來源係自被告處所取得，兩人為對向共犯之關係，且乙○○
      若供出被告並因而查獲被告，則其施用海洛因之罪嫌則可減輕其刑。因此，為
      免此等對向共犯為獲得減刑之機會而任意誣指被告，立法者乃於刑事訴訟法第
      一百五十六條第二項特別規定共犯之陳述不得做為被告有罪判決之惟一依據，
      仍須調查其他證據，以查明是否與事實相符。而此項規定即係因為共犯之陳述
      虛偽性甚高，故須有補強證據以擔保其陳述之真實性。是證人乙○○原即對被
      告於警詢之供述，使員警因而查獲其強盜案而有所不滿，復以其施用海洛因之
      行為如供出被告得以獲得有利處分之機會，本諸經驗法則及論理法則，證人乙○○之證言虛偽可能性極高，則揆諸刑事訴訟法第一百五十六條第二項之規定
      及前開最高法院九十二年度台上字第五○二七號判決意旨，本院因認尚應有足
      以令人確信共犯乙○○之陳述為真實之補強證據，始得據為不利被告之認定。
（三）公訴人係以證人乙○○於偵查中證稱：伊每次向被告購買海洛因皆係三千元或
      五千元之價格等語，又以被告陳稱：係由其出面向「阿財」之人購買海洛因，
      再將所購得之海洛因半數分予彭慶等語，另參以被告不曾購買超過五千元之海
      洛因乙節，因而推論被告係將其以三千或五千元購自「阿財」之人之海洛因，
      再以該購得海洛因之半數以三千或五千元販賣予乙○○。因認被告有以營利之
      意思而販賣海洛因予乙○○。然乙○○原即對被告有所不滿，且又係對向共犯
      ，其所為之陳述自須有令人確信其陳述為真實之補強證據，已如上述，而上開
      證人乙○○於偵查中之證述，非但為被告於同日偵訊時所否認，被告並陳稱：
      「我拿三千他（指乙○○）就拿一千五，拿五千，他（指乙○○）就拿二千五
      」等語（參見偵卷第六三頁背面），且與被告於本院審理時所稱：「乙○○曾
      跟我拿過一千元，二千元，三千元，還有曾經他要三千元之海洛因或五千元之
      海洛因，我就幫他去跟「阿財」拿，拿回來之後就全數交予乙○○」等語（參
      見本院九十三年六月二日審理筆錄）亦有所不符。再，證人乙○○上開證言亦
      與其於本院接受交互詰問時所稱：「（問：你每次都跟被告買多少？）不一定
      ，被告都給我一包，都沒有講重量多小。」、「（問：請審判長提示偵卷第六
      三頁背面，你為何向檢察官說海次都跟被告拿毒品三千或五千元？）我的意思
      是不超過五千元，一千、二千、三千到五千元都有。」等語（參見本院卷第七
      二頁）不相符合。是證人乙○○於偵查中關於其向被告取得海洛因之價格之證
      言，不僅與被告所言不符，亦與其於本院之證述不符。況如前述，證人乙○○
      於本件偵查中原即持對被告不滿之情緒應訊，而證人乙○○上開之陳述又係在
      檢察官訊問被告後，因被告答以：「每次都拿三千元或五千元，沒有超過五千
      元‧‧‧如果我拿三千，乙○○就拿一千五，拿五千元，乙○○就拿二千五」
      等語，檢察官方詢問證人乙○○每次向被告拿多少毒品，而證人乙○○始答以
      「三千元有時五千元」等語（參見偵卷第六三頁正面及背面）。可知，證人乙○○係在抱持著對被告不滿之情緒下，並與被告一同接受檢察官偵訊之下，當
      被告向檢察官供稱海洛因拿回來後半數給乙○○，且向「阿財」之人拿海洛因
      並沒有超過五千元之價格後。證人乙○○為渲洩其對被告之不滿，或有可能順
      勢而虛偽陳述其自被告取得毒品都是交付三千元、五千元，藉以符合被告要係
      出於營利之意思而販賣海洛因。綜上，證人乙○○前開偵查中之證述，其虛偽
      可能性極高，又查無其他補強證據以確保證人乙○○所述其向被告購買之海洛
      因價格為三千元、五千元為真實之情況下，本院尚難僅因證人乙○○此等有所
      瑕疵、且有高度虛偽可能性、又無補強證據之證言，即遽而認定被告有以營利
      之意思，販賣海洛因之行為。亦方符法治國保障刑事被告之基本原理。
（四）本件被告及證人固經本院依職權送請法務部調查局實施測謊鑑定（按由該局專
      員甲○○負責實施），其鑑定結果呈現被告有說謊反應、證人乙○○則無說謊
      反應，此有該局測謊報告書在卷可按。惟查：
　　１、被告可否實施測謊，並無客觀判斷依據：
　　　　依鑑定人甲○○於本院審理時到場接受交互詰問，當辯護人問以「被告脈博
        在測試邊緣是否有客觀標準？」，甲○○答以「是因人而異，她在我開到最
        大，特徵還存在，如果沒有特徵存在，就不能測試，此並沒有標準的數據，
        是我臨場研判的。．．．」；辯護人另問以「沒有標準的判斷依據，不同的
        人是否有不同的結論？」甲○○亦答以「是的，這是我的判斷，不同的人會
        有不同的結論。」（參見本院卷第一八五、一八六頁）。則依鑑定人甲○○
        上述之陳述及卷附之被告測謊圖型上記載「脈博欠規律，生理狀況勉強可測
        」，被告之生理狀況是否符合實施測謊條件係出於鑑定人甲○○之個人主觀
        判斷，此並無客觀標準可供參考，且不同之鑑定人在此相同情形下對被告實
        施測謊，被告生理狀況是否符合測謊之條件將會有不同之結論。換言之，被
        告之生理狀況可能事實上已不符合測謊之條件且無法獲得正確之結果，然鑑
        定人甲○○仍本其主觀判斷認為被告尚符合實施測謊之條件。則在此情形下
        ，此等因鑑定人主觀判斷而無客觀依據之鑑定，即無從接受嚴格證明之檢驗
        。
　　２、測謊之測試問題間隔並未符合美國測謊協會不少於二十秒之建議：
　　　　依據美國測謊協會施行準則所定施測標準、倫理規範，為了讓受測者之心理
        、生理對測試問題充分反應，並回復到均衡狀態，每個測試問題間隔，自須
        有一適當期間，美國測謊協會建議不少於二十秒，但就個別施測技術，如有
        研究支持應為其他期間者，依該其他期間。例如在Ｂａｃｋｓｔｅｒ區對比
        對法，約須二十秒至三十五秒之間隔，在一般性控制問題或緊張高點法，則
　　　　在十五秒至二十秒之間。本件鑑定人甲○○所採之測謊方法為控制問題法
　　　　與混合問題法，依前開所述，其測試問題應間隔二十秒以上。然揆諸附之被
        告測謊圖型，其每個問題皆不超過十秒，甚至有僅約七、八秒之情形，例如
        最後一次朗讀涉案問題七（測謊圖型下方顯示為阿拉伯數字７之處）開始迄
        開始朗讀控制問題六（測謊圖型下方顯示為阿拉伯數字６之處）及最後一次
        朗讀涉案問題三（測謊圖型顯示為阿拉伯數字３之處）開始迄開始朗讀無關
        問題八（測謊圖型顯示為阿拉伯數字８之處）均僅有七、八秒左右（此係依
        鑑定人甲○○於本院九十三年三月三十一日審理時所述圖型上長方格，每一
        格代表時間為五秒，因此推知上開測試問題間隔約僅七、八秒），明顯少於
　　　　美國測謊協會所建議之二十秒。查施測人朗讀題目本身，即需費時數秒鐘，
  　　　受測者於施測人朗讀題目期間係處於努力認知題問內容階段，所費生理能量
        較高，其生理應自較明顯。以本件鑑定人甲○○所為測試自施測人朗讀前一
        題目起至朗讀次一題目止，時間間隔多僅在七秒至十秒之間，受測人於聽完
        前一題目內容，未及充分感受、反應及回復到原本之均衡狀態，隨即立即進
        入次一題目，如此受測人之情緒、心理及生理上均陷於急迫、驅趕之狀態，
        此種施測模式所作成之儀器紀錄，尚無法完整紀錄受測人受測時真正之生理
        狀況。
　　３、被告之測謊鑑定報告，與鑑定人陳述之測謊原理不符：
　　　　據鑑定人甲○○關於測謊原理之說明為「測謊的研判是因為犯罪行為存在犯
        罪嫌疑人的記憶內，如果他回答不一，就是心口不一，他的記憶跟陳述相衝
        突，其生理反應就會表現在膚電的變化。」、「他不會忘掉是否做過這件事
        情，縱使因為時間經過，詳細的時間、地點會忘記，他的衝突不會消失，如
        果有心口不一的情形，會反映在膚電反應上。」、「至於呼吸脈博用以判讀
        是否緊張，膚電反應是唯一用以判定是否有說謊之依據」、「如果歷次詢問
        ，其膚電反應都呈現波動反應，有其一致性，我們就研判有說謊。」（參見
        本院卷第一六九頁以下）。然查被告曾於八十七年間因竊盜案件經本院以八
        十七年度易字第七二三號判處有期徒刑一年六月確定案。惟當鑑定人甲○○
        以第六個問題『偷過東西嗎？』做為控制問題詢問被告，被告答以『沒有』
        （參見卷附被告之測謊鑑定報告資料）。被告之回答即係與事實不符，然依
        鑑定人所述之前開測謊原理，被告就此問題之回答顯然係說謊，其膚電反應
        應呈現大弧度波動，惟觀察被告之測謊圖型，被告於鑑定人第二次詢問第六
        個問題（即「偷過東西否」此一控制問題，於圖型下方顯示為阿拉伯數字６
        之處，亦即膚電反應顯示為Ｃ之處）時，被告之膚電反應卻呈現近乎平整（
        即毫無波動情形）之反應，顯示被告此一問題並未說謊，然如前所述，被告
        確因竊盜案件經本院判處罪刑確定在案，是鑑定人上述測謊結果即不無瑕疵
        。再，關於鑑定人以第三個問題『你和乙○○共同
　　　　出錢買海洛因嗎？』做為涉案問題詢問被告，被告答以『是』（參見卷附被
        告之測謊鑑定報告資料），而該項問題由卷附被告之測謊圖型可知，鑑定人
        前後共詢問被告四次（於被告測謊圖型下方顯示為阿拉伯數字３之處，亦即
　　　　膚電反應顯示為３Ｒ之處），然該四次詢問中，由測謊圖型觀察被告之第一
        次回答，其膚電反應呈現波動反應；第二次回答，其膚電反應呈現無反應現
        象；第三次回答，其膚電反應更幾乎呈現平整之無反應現象；第四次回答方
　　　　又呈現波動反應。綜上觀察，被告關於與乙○○共同出資購買海洛因此一問
        題，其膚電反應於第二次詢問及第三次詢問均呈現無反應現象，於第一次及
        第四次詢問方呈現波動反應現象。則此等前後反應不一致之情形，依鑑定人
        所述之前開測謊原理，應無法做出被告說謊之判斷結果方是，然本件鑑定人
        甲○○仍反於該測謊原理而認被告關於前開涉案問題之回答係說謊，不無矛
        盾。
　　４、證人乙○○之測謊鑑定報告，亦與鑑定人陳述之上述測謊原理不符：
        查，鑑定人對證人乙○○以第三個問題『丙○○有賣海洛因給你嗎？』做為
        涉案問題詢問證人乙○○，乙○○答以『是』（參見卷附證人乙○○之測謊
        鑑定報告資料）。而該項問題由卷附證人之測謊圖型可知，鑑定人前後共詢
        問證人乙○○三次（於被告測謊圖型下方顯示為阿拉伯數字３之處，膚電反
        應則顯示為３Ｒ之處），該三次詢問中，由測謊圖型觀察，證人乙○○其膚
        電反應均呈現大弧度之波動反應，且特徵一致，然鑑定人前述之測謊原理，
        證人乙○○關於鑑定人問以『丙○○有賣海洛因給你嗎？』證人乙○○回答
        『是』，前後三次詢間，其膚電反應均呈現一致之波動現象，鑑定人理應做
        出證人乙○○前開問題之回答係屬『說謊』之鑑定結論。然鑑定人甲○○仍
        反於上述測謊原理認證人乙○○關於前開涉案問題之回答係未說謊，亦不無
        矛盾。
　　　綜上，本件鑑定人甲○○針對被告及證人乙○○之測謊鑑定結果，既有諸多可
  　議之處，況測謊鑑定於目前尚無法達到百分之百之準確性（參照最高法院九十一
    年度台上字第七三七六號判決意旨），並揆諸前開最高法院四十年度台上字第七
    一號判例意旨，自不得以此有瑕疵之鑑定結果為不利被告之認定。
（五）綜上各節，公訴人認被告涉有連續販賣第一級毒品罪嫌，即尚無充分之證據足
      以證明。本於罪疑惟輕之刑事訴訟原則，自應為有利於被告之認定。
六、按所謂販賣行為，須以營利為目的，最高法院二十五年非字第一二三號、六十七
    年台上字第二五００號、六十九年台上字第一六七五號迭著有判例可資參照。本
    件依照公訴人所舉證據，僅能證明被告係以購入原價而轉讓毒品海洛因予乙○○
    。此外，亦查無其他積極證據足認被告有從中賺取價差以營利或基於營利目的販
    入毒品之情事，自與販賣毒品之構成要件不合，而應屬於轉讓毒品行為。核被告
    所為，係犯毒品危害防制條例第八條第一項之轉讓第一級毒品罪、刑法第三百四
    十九條第二項之故買贓物罪。其因轉讓而持有毒品海洛因之低度行為，為其轉讓
    第一級毒品之高度行為所吸收，不另論罪。公訴意旨認被告之行為係犯同條例第
    四條第一項之販賣第一級毒品罪嫌，容有未洽，已如前述，然販賣毒品與轉讓毒
    品二者間，交付毒品之社會基本事實相同，僅有是否營利之區別，本院自得予以
    審理，並變更其起訴法條。被告先後多次轉讓第一級毒品之行為，時間緊接，所
    犯罪名相同，顯係基於概括之犯意而為之，為連續犯，應依刑法第五十六條之規
    定以一罪論，並加重其刑。又乙○○係為抵償其自被告多次受讓毒品所積欠之款
    項，始交付該為贓物之手機，已如上述，是被告所犯上述二罪間，應係具有方法
    、結果之牽連關係，為牽連犯，應從一重之連續轉讓第一級毒品罪處斷，至公訴
    人認該二罪應予分論併罰，容有誤會，併此敘明。爰審酌被告犯罪之動機、目的
    、手段，明知毒品對人體之戕害甚鉅，竟仍多次轉變毒品予他人，其行為足以影
    響他人身體健康及危害社會秩序暨其犯罪後之態度等一切情狀，量處如主文所示
    之刑。
七、按刑事訴訟法第九十五條第一款固規定「訊問被告應先告知犯罪嫌疑及所犯所有
    罪名。罪名經告知後，認為應變更者，應再告知」，此乃被告在刑事訴訟程序上
    應受告知之權利，為憲法第八條第一項正當法律程序保障內容之一，旨在使被告
    能充分行使防禦權，以維審判程序之公平。而其所謂「犯罪嫌疑及所犯所有罪名
    」，除起訴書所記載之犯罪事實及所犯法條外，尚包含依刑事訴訟法第二百六十
    七條規定起訴效力所擴張之犯罪事實及罪名，暨依同法第三百條規定變更起訴法
    條後之新罪名。法院就此等新增之罪名、事實或變更之罪名，均應於其認為有新
    增或變更之時，隨時、但至遲於審判期日前踐行告知之程序，使被告知悉而充分
    行使其防禦權，始能避免突襲性裁判，而確保其權益（最高法院九十年度台上字
    第三八七五號判決意旨參照）。亦即上開規定，旨在保障被告之防禦權，進而使
    被告得在正當法律程序下，受公正之裁判，庶符法治國原則。惟如被告於審判進
    行之際，自始即以變更後之犯罪事實及所犯法條（按其情節及刑度均較原起訴之
    犯罪事實及法條為輕）進行防禦，亦即被告自始即期待法院為有利於其之認定，
    則本於合目的性之解釋，上開刑事訴訟法規定於被告之防禦並不生影響，亦不致
    使被告受突襲性裁判，是該規定於此即應有所限縮，自不以於審判程序進行中再
    行告知為必要，以免程序之浪費，附此敘明。
據上論斷，應依刑事訴訟法第二百九十九條第一項前段、第三百條，毒品危害防制條
例第八條第一項、刑法第五十六條、第三百四十九條第二項、第五十五條後段，罰金
罰鍰提高標準條例第一條前段，判決如主文。
本案經檢察官張文傑到庭執行職務。
中　　　華　　　民　　　國　　九十三　　年　　　十　　　月　　　六　　　日
                          臺灣苗栗地方法院刑事第二庭
                              審判長法  官  周  淡  怡
                                    法  官  顧  正  德
                              　　　法  官  林  燦  都
右正本證明與原本無異。
如不服本判決，應於送達後十日內向本院提出上訴狀（須附繕本），上訴於臺灣高等
法院臺中分院。
                                    書記官  陳  淑  華
中　　　華　　　民　　　國　　九十三　　年　　　十　　　月　　　六　　　日
附錄論罪科刑法條
毒品危害防制條例第八條第一項
轉讓第一級毒品者，處一年以上七年以下有期徒刑，得併科新臺幣一百萬元以下罰金
。
刑法第三百四十九條
收受贓物者，處三年以下有期徒刑、拘役或五百元以下罰金。
搬運、寄藏、故買贓物或為牙保者，處五年以下有期徒刑、拘役或科或併科一千元以
下罰金。
因贓物變得之財物，以贓物論。
